RAQUEL GLÓRIA MOREIRA

Solteira, brasileira, 32 anos raquelgloriamg@gmail.com Cel: (021) 980.180.255

Wpp: (031) 990.735.064

Resumo

Sou professora de Ciência Política do Centro Universitário de Sete Lagoas (UNIFEMM). Mestre em Ciências Sociais pela Universidade do Estado do Rio de Janeiro (2020). Bacharel em Ciências Sociais pela mesma Universidade (2014). Minha dissertação de mestrado se intitula "Na contramão do lobby: Um estudo sobre a influência parlamentar nas políticas empresariais". Trabalhei como agente de Relações Institucionais / Relações Governamentais na Light Serviços de Eletricidade S/A. Estudei um período de seis meses na Faculdade de Letras da Universidade de Coimbra, em Portugal.

Objetivo

Docente

Formação

Mestrado em Ciências Sociais (2017 - 2020).

Universidade do Estado do Rio de Janeiro, UERJ, Brasil.

Título: Na contramão do Lobby: A influência parlamentar nas políticas empresariais.

Orientador: Paulo Mesquita D'Avila Filho.

Graduação em Ciências Sociais (2009 - 2014).

Universidade do Estado do Rio de Janeiro, UERJ, Brasil.

Título: Pluralismo e Democracia: Desafios da Teoria Democrática do Pós-Guerra.

Orientador: Paulo Mesquita D'Avila Filho.

Experiência

1) UNIFEMM - Centro Universitário de Sete Lagoas.

Docente de Ciência Política (2021 – Atual).

Descrição: Ministra as Disciplinas de Ciência Política e Extensão para o Centro Universitário de Sete Lagoas - UNIFEMM. Organiza e apresenta seminários e palestras. Trata demandas dos alunos e coordena grupos de trabalho.

2) Light Serviços de Eletricidade S/A

Agente de Relações Governamentais na Superintendência de Relações Institucionais e Ouvidoria (2012 – 2015).

Descrição: Gerenciamento de conflitos. Monitoramento das atividades legislativas no Estado do Rio de Janeiro e de 31 municípios, além do Congresso Nacional. Relacionamento com cidadãos, associações de moradores e movimentos sociais. Relacionamento com parlamentares e gabinetes em esfera municipal, estadual e federal. Relacionamento com secretarias e outros órgãos do governo em esfera municipal, estadual e federal. Relacionamento com assessorias políticas, jurídicas, regulatórias e técnicas. Assistência na formulação de estratégias de atuação política da empresa. Formulação de planilhas de controle, elaboração de apresentações, redação de relatórios, atas e notas técnicas. Treinamento da nova estagiária do setor.

3) Universidade do Estado do Rio de Janeiro - UERJ

Aluna de Mestrado no Programa de Pós-Graduação em Ciências Sociais (2017 - 2020).

Descrição: Responsável pela pesquisa "Na contramão do lobby: um estudo sobre a influência parlamentar nas políticas empresariais". A pesquisa propõe um olhar diferenciado sobre as relações políticas estabelecidas entre empresários e parlamentares, buscando compreender uma possibilidade de atuação parlamentar ainda pouco investigada. Para tal, o estudo se utilizou de entrevistas em profundidade com representantes de três grandes empresas do Estado do Rio de Janeiro.

Revisora e editora da Revista Intratextos (2017 – 2018).

Descrição: As principais atribuições foram apreciação, revisão e encaminhamento dos artigos acadêmicos para os pareceristas da revista; relacionamento com os editores, revisores e pareceristas; participação nas decisões editoriais.

Estagiária da Revista Interseções (2011 – 2012).

Descrição: As principais atribuições foram apreciação, revisão e encaminhamento dos artigos acadêmicos para os pareceristas da revista; relacionamento com os editores, revisores e pareceristas.

Bolsista de Iniciação Científica (2010).

Descrição: Bolsista de Iniciação Científica no Projeto História e Memória das Populações Carcerárias da Ilha Grande, sob orientação da professora Myrian Sepúlveda dos Santos. Realização de visitas em campo, coleta de dados através de entrevistas em profundidade e

pesquisas em jornais antigos. Estudo de Caso. Entrevistas e relacionamento com ex-guardas e ex-presos do extinto presídio em Dois Rios.

4) OGB - Oliveira Gil Braz Prestação de Serviço LTDA.

Promotora de vendas de cartão de crédito (2011)

Descrição: Promotora de vendas e desbloqueio de cartões de crédito. Controle de vendas, atendimento ao grande público no programa temporário Fidelize do Banco Bradesco.

Outras competências.

1) Idioma:

Inglês: Leitura Avançada; Conversação Intermediária.

Espanhol: Leitura Avançada; Conversação Básica.

2) Ferramentas:

Excel: Avançado. **PDF**: Intermediário.

Power Point: Avançado. **Canva:** Avançado.

Word: Avançado. HTML: Básico.